臺灣宜蘭地方法院交通事件裁定　　　　　94年度交聲字第22號
移送機關　　交通部公路總局臺北區監理所宜蘭監理站
異　議　人　甲○○　男　44歲.
上列異議人即受處分人因違反道路交通管理處罰條例案件，對於
交通部公路總局臺北區監理所宜蘭監理站於民國93年12月13日所
為之處分（原處分案號：宜監字第裁43-Q00000000號），聲明異
議，本院裁定如下：
    主  文
原處分撤銷。
甲○○汽車駕駛人，行經有燈光號誌管制之交岔路口闖紅燈，處
新臺幣貳仟柒佰元罰鍰，並記違規點數參點。
    理  由
一、異議意旨略以：異議人即受處分人甲○○雖確於民國93年7
    月7 日下午1 時45分許，駕駛車牌號碼U2-4075 號自小客車
    ，行經宜蘭縣頭城鎮○○路往青雲路方向，但並無於三和路
    與青雲路口違規闖紅燈之行為，為此聲明異議，請依法撤銷
    原處分等語。
二、按汽車駕駛人，行經有燈光號誌管制之交岔路口闖紅燈者，
    處新臺幣（下同）1,800 以上5,400 元以下罰鍰，道路交通
    管理處罰條例第53條定有明文。次按，汽車駕駛人有第53條
    情形之一者，各記違規點數3 點，同條例第63條第1 項第3
    款亦有明定。違反道路交通管理事件統一裁罰標準及處理細
    則第11條第1 項第1 款復明定：行為人有本條例之情形者，
    應填製舉發違反道路交通管理事件通知單（以下簡稱通知單
    ），並於被通知人欄予以勾記，其通知聯依下列規定辦理：
    一、當場舉發者，應填記駕駛人或行為人姓名、性別、出生
    年月日、地址、
    碼、車輛種類。被查獲之駕駛人或行為人為受處分人時，應
    將該通知單填記後交付該行為人簽名或蓋章收受之；拒絕簽
    章者，並記明其事由，視為已收受。
三、本件異議人於93年7 月7 日下午1 時45分許，駕駛車牌號碼
    U2-4075 號自用小客車，行經宜蘭縣頭城鎮○○路與三和路
    口處，因違規闖紅燈而經警掣開通知單，但異議人因拒絕簽
    收該通知單，故由警在通知單上註明「拒簽」字樣等情，有
    通知單1 紙存卷可查。是揆諸首揭說明，可知舉發員警因認
    異議人違規闖紅燈而對異議人掣發通知單，並在通知單各欄
    位載明駕駛人（即異議人）姓名、性別、出生年月日、地、
    及違規時、地、違規事實等情明確，更在收受通知聯者簽章
    欄內註明「拒簽」字樣，即使異議人拒絕簽收通知單之行為
    ，視為業已收受該通知單。
四、經查，證人即本件舉發員警黨甲台結證稱：「我們的巡邏車
    沿著三和路停在異議人車子的後面，異議人的車子也有停下
    來因為當時是紅燈，異議人看到青雲路沒有車子就向左彎，
    當時燈號還是紅燈，異議人左彎起動時當時我們有按車子的
    警報器，隨後在轉彎處一百公尺的地方攔下，當時我坐在駕
    駛座，攔停之後我們告訴異議人你闖紅燈，異議人辯稱我們
    要他走。」等語、另位員警張世輝則結證稱：「當時我們行
    經三和路及青雲路當時是紅燈，前方有一輛自小客車在停紅
    燈，我們的車子在異議人車子後面，當時還沒有轉換綠燈，
    異議人就左轉闖紅燈，我在巡邏車的副駕駛座，我們前往離
    路口二、三十公尺的地方攔停異議人，並告知異議人闖紅燈
    ，異議人說對號誌燈不知道，我告訴異議人說這裡是三岔路
    口，要等到綠燈才可以走，他有沒有說什麼話沒有印象，當
    時異議人拒絕在罰單上簽名，印象中異議人說他不是在地人
    ，對號誌燈不清楚可不可以原諒他。」等語，互核渠等所見
    異議人之違規事實大致相符。而證人黨甲台及張世輝與異議
    人間，素不相識更無怨懟抑或過節存在，衡情衡理皆無設詞
    誣攀之必要。職是之故，本院經查並無任何證據足資證明掣
    單警員於舉發過程中，有何捏造事實違法取締之情事，則異
    議人確有闖紅燈之違規事實，應堪認定。
五、又查，異議人於員警開單舉發後，隨即於93年7 月21日提出
    申訴，此業經註明於通知單左上角可稽。然對於異議人之申
    訴，未為處分機關即交通部公路總局臺北區監理所宜蘭監理
    站所採認，處分機關仍於同年10月4 日作成裁決書，認定異
    議人確有闖紅燈之違規事實，裁處2,700 元罰鍰，並記違規
    點數3 點，異議人遂於同月29日向本院交通法庭聲明異議，
    本院交通法庭以前揭裁定書尚未生效為由，認異議不合法律
    之程式，而駁回異議等情，經調閱本院93年度交聲字第154
    號案卷查明無誤。處分機關嗣於93年12月13日復作成同一字
    號之本件裁決書，改科處5,400 元罰鍰，並記違規點數3 點
    。雖第1 次裁決尚未生效，然業已繫屬於交通法庭，異議人
    應至遲於前案聲明異議時，即已知悉處分機關原裁決結果，
    不應重新作成更不利於異議人之新裁決，始符行政法上之信
    賴保護原則。是處分機關所為最高額處罰之裁處，即有未洽
    ，應予撤銷，併審酌原裁決之處罰額度，諭知異議人如主文
    第2 項所示之處罰。
據上論斷，應依道路交通案件處理辦法第20條前段，道路交通管
理處罰條例第53條第1 項、第63條第1項第1款，裁定如主文。
中　　華　　民　　國　　94　　年　　3 　　月　　31　　日
                  交通法庭法  官  郭淑珍
以上正本證明與原本無異
如不服本裁定，應於裁定送達後5日內向本院提出抗告狀。（需
附繕本）
                          書記官  林秀麗
中　　華　　民　　國　　94　　年　　4 　　月　　1 　　日
